【裁判字號】    89,易,222
【裁判日期】    890529
【裁判案由】    竊盜等
【裁判全文】
臺灣桃園地方法院刑事判決                          八十九年度易字第二二二號
    被      告  亥○○
                甲○○
                子○○
                巳○○
                癸○○原名林.
                壬○○
                乙○○
右列被告因竊盜等案件，經檢察官提起公訴（八十八年度偵字第一七一五一、一八八
三八號）及移送併辦（八十九年度偵字第三八四九號、第四五四四號），本院判決如
左：
    主  文
亥○○連續結夥三人以上攜帶兇器竊盜，處有期徒刑貳年肆月，扣案起子貳支沒收；
又收受贓物，處有期徒刑肆月。應執行有期徒刑貳年陸月，扣案起子貳支沒收。
甲○○連續結夥三人以上攜帶兇器竊盜，處有期徒刑壹年捌月，扣案起子壹支沒收；
又意圖為第三人不法之所有，以詐術使人將本人之物交付，處有期徒刑壹年貳月。應
執行有期徒刑貳年捌月，扣案起子壹支沒收。
子○○連續結夥三人以上攜帶兇器竊盜，處有期徒刑貳年貳月，扣案起子壹支沒收；
又意圖為自己不法之所有，以詐術使人將本人之物交付，處有期徒刑貳年月。應執
行有期徒刑肆年肆月，扣案起子壹支沒收。
巳○○結夥三人以上攜帶兇器竊盜，處有期徒刑捌月，扣案起子壹支沒收。
癸○○、壬○○、乙○○均無罪。
        事  實
一、亥○○基於意圖為自己不法所有之概括犯意，多次於附表所示之時間、地點，或
    單獨一人（附表編號一、二、三、五、六、九），或分別與其他成年人(一)酉○○
    （另行審結）（附表編號四），(二)翁明川（檢察官另案處理）（附表編號十一）
    ，(三)甲○○、子○○（與編號七係基於概括犯意）（附表編號十），(四)甲○○（
    與編號十係基於概括犯意）、子○○、巳○○（附表編號七）基於犯意聯絡，以
    附表所示之方法，竊取或共同竊取如附表所示被害人之所有物，得手後，或置於
    亥○○與酉○○（配偶關係）位於桃園縣桃園市○○街八十三號住處，或置於子
    ○○位於台北縣鶯歌鎮○○○路建德巷四六號之居所，或由子○○出售。
二、酉○○（另行審結）於民國八十八年十一月十三日晚上七時三十分許，意圖為自
    己不法之所有，見被害人辛○○所有停在桃園市○○街七十九號前之車號ＭＫ—
    ○五一○號自用小客車之車門未鎖，乃徒手打開車門，並在該車上竊取辛○○所
    有之身分證、電話卡、土地銀行之存摺及金融卡四張等物，得手後，隨即交由知
    情之亥○○，並由亥○○騎乘機車載酉○○持上開土地銀行之金融卡，至桃園縣
    復興路三八九號（起訴書載為三十九號）萬通銀行之自動提款機欲盜領存款，因
    密碼錯誤致未得逞。
三、子○○於不詳時地，明知為來路不明之贓物，竟自不詳人士收受卯○○之自用小
    客車駕駛執照及王勇達之身分證（此部分應由檢察官另行偵查，詳後述），並將
    王勇達身分證上之照片換貼自己之照片，而變造該特種文書，足以生損害於戶政
    機關對戶政管理之正確性及王勇達，嗣於八十八年十一月十一日晚上十一時許，
    子○○基於意圖為自己不法所有，甲○○基於意圖為子○○不法之所有，二人具
    犯意聯絡，由甲○○持子○○所交付之卯○○之駕照，在桃園縣龜山鄉○○路○
    段一二四八之三號一樓，向被害人丑○○佯稱自己為卯○○而與之訂立小客車租
    賃契約，並由子○○持上開變造之王勇達身分證，表示其為王勇達，而擔任前開
    小客車租賃契約之保證人，並以竊得之ＱＵＰ─二二三號輕機車留質，致丑○○
    陷於錯誤而交付車號ＧＧ─二五八六號自小客車，子○○與甲○○得手後，即搭
    載黎俊文、巳○○等人四處遊玩，隨即將該自小客車開至嘉義出售，並將所得朋
    分（即附表編號八之事實）。嗣於八十八年十一月十三日晚上七時五十分許，亥
    ○○與酉○○共同騎乘竊得之ＲＸＪ─七三三號輕機車，持被害人辛○○所失竊
    之土地銀行金融卡，至桃園市○○路三八九號萬通銀行欲盜刷時，為警當場查獲
    ，且在亥○○之身上起獲如附表編號十二所示之竊得物及萬能鑰匙起子二支，並
    帶同警方至黎、廖二人位於桃園市○○路八三號三樓之居所查獲如附表編號二、
    三、四、五、六所示之物，再循線查獲甲○○、巳○○及子○○，並於八十八年
    十一月十四日下午五時許，在子○○與壬○○（另為無罪諭知，詳後述）位於台
    北縣鶯歌鎮○○○路建德巷四六號之居所扣得ＬＰ－六四三二號、ＭＫ－四八六
    ０號、ＧＧ－二五八六號自小客車行照及卯○○汽車駕駛執照，始悉上情。
四、案經桃園縣警察局桃園分局報請臺灣桃園地方法院檢察署檢察官偵查起訴及移送
    併予審理。
    理  由
壹、有罪部分：
一、訊據被告亥○○、甲○○對於右揭事實大致坦承，惟亥○○辯稱伊並無與翁明川
    共同竊取附表編號十一之機車；甲○○辯稱渠於警訊時曾遭警察刑求云云；被告
    子○○則坦承有交付卯○○駕駛執照予甲○○及持變造王勇達身分證詐得車號Ｇ
    Ｇ—二五八六號自用小客車，並將之駕至嘉義出售等節，惟矢口否認有何竊盜、
    收受贓物及變造特種文書犯行，辯稱：亥○○、酉○○曾以三千元代價售伊一部
    機車，惟於出售後，黎、廖二人卻又將機車騎走，並說要補償伊，所以黎、廖二
    人才偷東西給伊，伊並沒有參與竊盜，又卯○○之駕照及變造之王勇達身分證係
    未○○交予伊云云；被告巳○○矢口否認有何竊盜犯行，辯稱伊並未開車載亥○○、甲○○行竊，是子○○開車的，因伊之前因酉○○有偷過伊手機，伊有打過
    亥○○，因此故意誣陷他，偷車時伊雖有在車上，但伊並不知發生何事云云。
二、經查：本件犯罪查獲，警訊時，警訊筆錄係採一問一答方式製作，於製作完成後
    ，均有交被告等人詳閱無誤後，始由受訊人簽名，被告於警訊時均無遭警刑求等
    節，已據證人即承辦員警午○○、丙○○到場結證在卷，參以被告亥○○、甲○○於警訊及檢察官偵查時，就犯罪事實大致坦承，所為供述亦均大致相符，則於
    警訊時，承辦員警自無刑求逼供之必要，且被告亥○○、甲○○於移送臺灣桃園
    地方法院檢察署，經檢察官訊問後，亥○○由檢察官聲請本院裁定准予押，甲○○則另案送勒戒處所執行觀察、勒戒，渠等於入看守所及勒戒所之體檢報告表
    均載明：「我無內外傷」，並分由亥○○、甲○○簽名捺印，有本院調取前開亥
    ○○、甲○○八十八年十一月十五日入所體檢表二紙在卷可稽，益徵亥○○與甲○○於警訊時並無受何刑求逼供之情，因之，被告甲○○所辯遭警刑求云云，並
    無可採。又被告子○○就事實欄所載附表編號七、十所示之犯罪行為均有參與等
    情，已迭據同案被告亥○○、甲○○供述在卷，參以本件竊盜所得之部分贓物，
    如車號ＬＰ－六四三二號、ＭＫ－四八六０號及ＧＧ－二五八六號自用小客車之
    行車執照，均係在子○○位於台北縣鶯歌鎮○○○路建德巷四六號之居所查獲，
    被告子○○辯稱無竊盜云云，顯屬事後卸責之詞，委無可採，又扣案卯○○駕照
    係年籍不詳姓名「未○○」之人交付子○○，再由子○○交付甲○○，已據同案
    被告甲○○供述在卷，則被告辯稱渠未竊取該駕照等語，非無可採，又變造王勇
    達身分證係粘貼被告子○○照片，有該扣案變造身分證可稽，被告子○○復未能
    指明係何人變造，其辯稱係他人變造後始交付伊云云，顯屬卸責之詞，並無可採
    。又被告巳○○辯稱渠並未參與如附表編號七、八所示之犯罪行為，係亥○○、
    酉○○挾怨報復云云。惟查，附表編號七、八所示之犯罪行為，被告巳○○均知
    悉且有參與等情，已據同案被告亥○○、甲○○供述歷歷，若謂被告亥○○係挾
    怨報復，然被告甲○○與被告巳○○並無怨隙，衡情被告巳○○如未參與，甲○○自無誣攀設詞陷害之理，因之，被告巳○○所辯無參與云云，屬避就之詞，無
    可採信。至被告亥○○否認有與翁明川共同於附表編號十一所示之時地，竊取被
    害人許阿鬆所有車號ＳＥＤ－七四五號機車云云，惟查，被告亥○○平時均將磨
    尖起子帶於身上，已據被告於警訊時供承在卷，而其於臺灣板橋地方法院檢察署
    八十八年度偵字第二五０七０號竊盜案件，八十八年十二月十七日訊問筆錄，就
    檢察官訊以車號ＳＥＤ－七四五號機車何人所偷時，答以：「是翁明川，當天我
    與他一起去的，因為我與我老婆回鶯歌我岳父家，十月份某晚上翁明川叫我載他
    去桃園縣八德市，他自我機車箱內拿出工具偷了ＳＥＤ－七四五號機車」等語，
    則被告亥○○就該次竊盜行為既與翁明川有犯意聯絡，且負責載送翁明川至犯罪
    地點，並提供犯罪工具，被告亥○○雖未親自下手行竊，然既有犯意聯絡與行為
    分擔，即難辭共犯之責，所辯未竊盜云云，並無可參。
三、核被告亥○○就附表編號一、二、三、四、五、六、九、十一，所為係犯刑法第
    三百二十一條第一項第三款之攜帶兇器竊盜罪，就附表編號七、十，所為係犯刑
    法第三百二十一條第一項第三款、第四款之結夥三人以上攜帶兇器竊盜罪，就犯
    罪事實二，所為係犯刑法第三百四十九條第一項之收受贓物罪；被告甲○○就附
    表編號七、十，所為係犯刑法第三百二十一條第一項第三款、第四款之結夥三人
    以上攜帶兇器竊盜罪，就附表編號八所為係犯刑法第三百三十九條第一項之詐欺
    取財罪；被告子○○就附表編號七、十，所為係犯所為係犯刑法第三百二十一條
    第一項第三款、第四款之結夥三人以上攜帶兇器竊盜罪，就附表編號八所為係犯
    刑法第二百十六條、第二百十二條之行使變造特種文書罪及刑法第三百三十九條
    第一項之詐欺取財罪；被告巳○○就附表編號七，所為係犯刑法第三百二十一條
    第一項第三款、第四款之結夥三人以上攜帶兇器竊盜罪，被告亥○○、酉○○就
    附表編號四，被告亥○○、甲○○、子○○、巳○○就附表編號七，被告亥○○
    、甲○○、子○○就附表編號十、被告亥○○、翁明川就附表編號十一，被告子
    ○○、甲○○就附表編號八詐欺取財部分，有犯意聯絡與行為分擔，均為共同正
    犯。被告亥○○多次加重竊盜犯行，時間緊接，構成要件相同，顯係基於概括犯
    意為之，應依刑法第五十六條規定，論以結夥三人以上攜帶兇器竊盜罪一罪，並
    依法加重其刑，所犯結夥三人以上攜帶兇器竊盜罪與收受贓物罪，犯意各別，行
    為互殊，應予分論併罰。公訴人就被告亥○○如附表編號十一所示之犯罪事實雖
    未論及，惟該部分與起訴部分有連續犯裁判上一罪關係，為起訴效力所及，本院
    自得併予審理。被告甲○○所為多次加重竊盜犯行，時間緊接，構成要件相同，
    顯係基於概括犯意為之，應依刑法第五十六條規定，論以結夥三人以上攜帶兇器
    竊盜罪一罪，並依法加重其刑，所犯結夥三人以上攜帶兇器竊盜罪與詐欺取財罪
    ，犯意各別，行為互殊，應予分論併罰。被告子○○所為多次加重竊盜犯行，時
    間緊接，構成要件相同，顯係基於概括犯意為之，應依刑法第五十六條規定，論
    以結夥三人以上攜帶兇器竊盜罪一罪，並依法加重其刑，被告子○○變造身分證
    特種文書後，復持以行使，其變造之低度行為，為行使之高度行為所吸收，不另
    論罪，又其行使變造特種文書與詐欺取財間，有方法、結果之牽連關係，應從一
    重之詐欺取財罪論，所犯結夥三人以上攜帶兇器竊盜罪與詐欺取財罪，犯意各別
    ，行為互殊，應予分論併罰。爰審酌被告等均正值青壯之年，不思奮發向上，竟
    利慾薰心，多次為犯罪行為，及其等之品行、智識程度及被告亥○○、甲○○犯
    罪後坦承犯行，有悔過之意，及被告等犯罪所生之危害等一切情狀，量處如主文
    所示之刑，並就被告亥○○、甲○○、子○○分別定其應執行之刑。扣案起子二
    支分別為被告亥○○、酉○○所有供犯竊盜罪所用之物，為其所自承，變造王勇
    達身分證上子○○照片一張，為被告子○○供犯罪所用之物，均應依刑法第三十
    八條第一項第二款宣告沒收。
四、公訴意旨另以：被告子○○、壬○○、亥○○、酉○○、甲○○、巳○○共同組
    成竊盜集團，共同竊取如附表編號一、四、七、九、十所示之物，因認被告子○○、甲○○就附表編號一、四、九所示，被告巳○○就附表編號一、四、九、十
    、十一所示之時地，亦涉有竊盜犯行，惟訊之被告子○○、亥○○、甲○○、巳
    ○○均否認有右揭編號所示之犯行，被告亥○○、甲○○固不否認有共同竊盜，
    惟否認渠等間有一特定之集團組織，而亥○○平時就有在偷，子○○只有參與竊
    車，而巳○○只有參與附表編號七之竊盜，及附表編號一及九為亥○○一人所為
    ，已據被告等人供承在卷，且不能證明被告子○○、亥○○、甲○○、巳○○就
    附表編號一、四、七、九、十所示之竊盜行為，渠等間有犯意聯絡與行為分擔，
    此外復查無其他積極證據足資證明被告就該編號所示之犯罪有參與，因之，被告
    子○○、甲○○就上開附表編號一、四、九部分及被告巳○○就附表編號一、四
    、九、十、十一之竊盜行為，自屬不能證明。又公訴人認卯○○之駕照及王勇達
    之身分證係被告子○○於不詳時日所竊，惟訊之被告否認有竊取該物，且同案被
    告甲○○復供稱卯○○之駕照係未○○交付予子○○，此外亦查無積極證據足資
    證明被告子○○有該部分之犯行，自亦屬不能證明，惟公訴人均以該部分與前開
    有罪部分有連續犯裁判上一罪關係，爰均不另為無罪論知。至被告子○○明知卯
    ○○駕照及王勇達身分證係來路不明之贓物，仍自不詳年籍人士予以收受，涉犯
    贓物罪嫌，應由檢察官另為適法之處理。
貳、無罪部分：
一、按犯罪事實應依證據認定之，無證據不得推定其犯罪事實。又不能證明被告犯罪
    者，應諭知無罪之判決。刑事訴訟法第一百五十四條、第三百零一條第一項前段
    定有明文。又共同被告不利於己之陳述，亦為證據之一種，若其所涉及之訴訟客
    體有數個以上時，其裁判之對象（刑罰權之客體）既非同一，則其所述是否與事
    實相符，得否採為其他共同被告犯罪之證據，仍應分別予以判斷，非可籠統為同
    一之觀察，因之，倘其中之一部分為真實時，應得採為裁判之基礎，非謂其中有
    一部分與事實不符，即認全部均屬無可採取。最高法院七十三年台上字第五八七
    四號著有判例意旨可資參照。
被告癸○○部分：
一：公訴意旨略以：被告癸○○於八十八年十一月十三日晚上七時三十分許，意圖為
    自己不法之所有，見被害人辛○○所有停在桃園市○○街七九號之車號ＭＫ—○
    五一○號自小客車，車門未鎖，乃徒手打開車門，並在該車上竊取辛○○所有之
    身分證、電話卡、土地銀行之存摺及金融卡四張等物，得手後，隨即交由知情酉
    ○○、亥○○，因認被告涉犯第三百二十一條第一項第三款、第四款竊盜犯行。
二、公訴人認被告癸○○涉犯竊盜罪，係以同案被告亥○○、酉○○之供述為主要依
    據，固非無見，惟訊之被告癸○○堅決否認有竊盜犯行，辯稱伊當日在家睡覺，
    伊並無去找酉○○，亦無竊取被害人辛○○所有車號ＭＫ－０五一０號自用小客
    車內之物品，更無將該竊得之物品交予酉○○。經查，同案被告亥○○、酉○○
    於本院審理時已自承被告癸○○並未竊取該車內物品，實際是被告酉○○所竊等
    語，有該審判筆錄可稽，是被告癸○○辯稱渠未竊取等語，應可採信。又本件公
    訴人於起訴書「犯罪事實」中，僅論及被告癸○○前開竊取車號ＭＫ－０五一０
    號自用小客車內之物品，並未論及被告癸○○為以子○○為首之竊盜集團一員，
    雖於起訴書「證據並所犯法條」論以被告癸○○係與子○○等人共犯附表編號一
    、四、七、九、十所示之事實，而論以刑法第三百二十一條一項第三款、第四款
    罪嫌，應係誤繕，應認為就該其餘部分之犯罪事實未為起訴，併予敘明。又被告
    癸○○經合法傳喚無正當理由不到庭，爰不待其陳述逕行判決。
被告壬○○部分：
一、公訴意旨略以：被告壬○○與子○○係男女朋友關係，二人共同基於意圖為自己
    不法所有之概括犯意，夥同與其有犯意聯絡之亥○○、酉○○、甲○○、巳○○
    共同組成竊盜集團，於附表編號一、四、七、九、十、十一所示之時地，竊取附
    表所示之物，因認被告壬○○涉犯刑法第三百二十一條第一項第三款、第四款竊
    盜罪行。
二、公訴人認被告壬○○涉犯竊盜罪，係以同案被告亥○○、酉○○及甲○○於警訊
    及偵查中之供述互核相符為其依據，固非無見，惟訊之被告壬○○堅決否認有何
    竊盜犯行，辯稱伊雖與被告子○○同居，然伊僅負責煮三餐給子○○及其朋友吃
    ，子○○告訴伊在做生意，伊並不知子○○之竊盜行為等語。經查，訊之同案被
    告亥○○、甲○○、子○○均供稱被告壬○○係煮飯給他們吃，並未參與竊盜犯
    行等語，是不能僅因被告壬○○與被告子○○同居，即得據以推定被告壬○○與
    被告子○○等人間有犯意聯絡，此外復查無其他積極證據足資證明被告壬○○犯
    罪，揆諸首開法律規定，應為無罪論知。又被告壬○○經合法傳喚，無正當理由
    不到庭，爰不待其陳述逕為判決。
被告乙○○部分：
一、公訴意旨略以：被告乙○○意圖為自己不法之所有，夥同與其有犯意聯絡之亥○○，共同在桃園市○○○路一八九號警衛室內，以亥○○所有起子一支，竊取被
    害人戌○○所有之監視器一個，得手後，交予亥○○置於其位於桃園市○○街八
    十三號三樓之居所，因認被告乙○○涉犯刑法第三百二十一條第一項第三款、第
    四款竊盜犯行。
二、公訴人認被告乙○○涉犯竊盜罪，係以同案被告亥○○、酉○○之供述為主要依
    據，固非無見，惟訊之被告乙○○堅決否認有竊盜犯行，辯稱伊在入勒戒所執行
    勒戒處分時，家中電器用品不見了，玻璃破了，棉被及枕頭在亥○○家，伊曾在
    馬路上亥○○，亥○○即踹伊家大門等語。經查，本件經於審判期日命被告亥
    ○○與被告乙○○對質，被告亥○○坦承該監視器係其一人所竊，伊係因與乙○○有仇才咬他出來等語，有該筆錄在卷可稽，堪認屬實，是既不能證明被告乙○○犯罪，且復查無其他積極證據足資證明被告犯罪，揆諸首開法律規定，自應為
    被告無罪之諭知。又本件公訴人於起訴書「犯罪事實」中，僅論及被告乙○○前
    開竊取監視器犯嫌，並未論及被告乙○○為以子○○為首之竊盜集團一員，雖於
    起訴書「證據並所犯法條」論以被告乙○○係與被告子○○等人共犯附表編號一
    、四、七、九、十所示之事實，而論以刑法第三百二十一條一項第三款、第四款
    罪嫌，應係誤繕，應認為就該其餘部分之犯罪事實未為起訴，併予敘明。
據上論結，應依刑事訴訟法第二百九十九條第一項前段、三百零一條第一項、第三百
零六條，刑法第二十八條、第五十六條、第二百十二條、第二百十六條、第三百二十
一條第一項第三款、第四款、第三百三十九條第一項、第五十五條、第五十一條第五
款、第三十八條第一項第二款，罰金罰鍰提高標準條例第一條前段，判決如主文。
本案經檢察官呂理銘到庭執行職務。
中      華      民      國      八十九    年    五      月    二十九  日
                                臺灣桃園地方法院刑事第一庭
                                    法  官  黃  斯  偉
右正本證明與原本無異。
如不服本判決，應於判決送達後十日內向本院提出上訴狀( 應附繕本 )，上訴於
臺灣高等法院。
                                    書記官  薛  淑  玲
中      華      民      國      八十九    年    五       月    三十    日
中      華        民        國    八十九  年    五     月    二十九    日
附表：
┌─┬───┬────┬────┬────────┬───┬───────┬─┐
│編│被  告│        │        │                │被害人│              │備│
│號│姓  名│犯罪時間│犯罪地點│犯  罪  方  法  │姓  名│被  害  物  品│考│
├─┼───┼────┼────┼────────┼───┼───────┼─┤
│一│亥○○│八十八年│桃園市文│由亥○○持客觀上│      │              │  │
│  │      │十一月十│康街四之│具殺傷力可為兇器│丁○○│ＲＸＪ—七三三│  │
│  │      │三日凌晨│二號前  │使用之磨尖起子竊│      │號輕機車      │  │
│  │      │一時三十│        │取。            │      │              │  │
├─┼───┼────┼────┼────────┼───┼───────┼─┤
│二│亥○○│八十八年│桃園市中│亥○○攜帶客觀上│      │              │  │
│  │      │十月十二│山北路一│具殺傷力可為兇器│戌○○│  監視器      │  │
│  │      │日凌晨一│八九號警│使用之磨尖起子竊│      │              │  │
│  │      │時許    │衛室    │取。            │      │    │  │
├─┼───┼────┼────┼────────┼───┼───────┼─┤
│三│亥○○│八十八年│桃園市國│亥○○攜帶客觀上│      │              │  │
│  │      │九月十四│際路二段│具殺傷力可為兇器│庚○○│行動電話      │  │
│  │      │日下午三│四七五巷│使用之磨尖起子，│      │              │  │              │  │
│  │      │時許    │三號一樓│至上址，見大門未│      │              │  │              │  │
│  │      │        │        │關，且無人在場，│      │              │  │
│  │      │        │        │即進入屋內（侵入│      │              │  │
│  │      │        │        │住宅部分未據告訴│      │              │  │
│  │      │        │        │）在茶桌上竊取行│      │              │  │
│  │      │        │        │動電話一支。    │      │              │  │
├─┼───┼────┼────┼────────┼───┼───────┼─┤
│四│亥○○│八十八年│桃園市紹│亥○○攜帶客觀上│      │    │  │
│  │酉○○│十一月九│興街十八│具殺傷力可為兇器│      │              │  │
│  │      │日九時許│巷城東社│使用之磨尖起子竊│戊○○│ＨＸＩ—四七八│  │
│  │      │        │區地下停│取，酉○○則在旁│      │車牌一面      │  │
│  │      │        │車場    │把風。          │      │              │  │
├─┼───┼────┼────┼────────┼───┼───────┼─┤
│五│亥○○│八十八年│桃園市永│由亥○○持客觀上│      │              │  │
│  │      │九月底  │安路三０│具殺傷力可為兇器│申○○│工具一組      │  │
│  │      │        │四號前停│使用之磨尖起子竊│      │              │  │
│  │      │        │放ＨＷ－│取。            │      │              │  │
│  │      │        │六三三五│                │      │              │  │
│  │      │        │號自小客│                │      │              │  │
│  │      │        │貨車。  │                │      │              │  │
├─┼───┼────┼────┼────────┼───┼───────┼─┤
│六│亥○○│八十八年│台北縣鶯│由亥○○攜帶客觀│      │              │  │
│  │      │十月九日│歌鎮鶯桃│上具殺傷力可為兇│天○○│擴音器一組    │  │
│  │      │七時    │路十五之│器使用之磨尖起子│      │              │  │
│  │      │        │一號    │竊取。          │      │              │  │
├─┼───┼────┼────┼────────┼───┼───────┼─┤
│  │亥○○│八十八年│台北縣鶯│四人謀議，子○○│      │              │  │
│七│甲○○│十一月十│歌鎮建國│指定行竊目標，黃│辰○○│ＬＰ—六四三二│  │
│  │子○○│日      │路火車站│柏翰駕車接應，由│      │號自小客車    │  │
│  │巳○○│        │附近    │亥○○持客觀上具│      │              │  │
│  │      │        │        │殺傷力可為兇器使│      │              │  │
│  │      │        │        │用之磨尖起子下手│      │              │  │
│  │      │        │        │行竊，甲○○擔任│      │      │  │
│  │      │        │        │把風，得手後，將│      │              │  │
│  │      │        │        │車輛交由子○○駕│      │              │  │
│  │      │        │        │至嘉義出售。    │      │              │  │
├─┼───┼────┼────┼────────┼───┼───────┼─┤
│八│甲○○│八十八年│桃園縣龜│子○○將取得之陳│      │              │  │
│  │子○○│十一月十│山鄉萬壽│長棱駕照交付丁啟│      │              │  │
│  │      │一日二十│路二段一│文，由甲○○冒陳│      │              │  │
│  │      │三時    │二四八之│長棱名義向丑○○│丑○○│ＧＧ—二五八六│  │
│  │      │        │三號一樓│租車，並由子○○│      │號自小客車    │  │
│  │      │        │        │行使變造改貼林傳│      │              │  │
│  │      │        │        │揚照片之王勇達身│      │              │  │
│  │      │        │        │分證擔任保證人，│      │              │  │
│  │      │        │      │且以竊得之ＱＵＰ│      │              │  │
│  │      │        │        │—二二三號機車為│      │              │  │
│  │      │        │        │擔保，向丑○○租│      │              │  │
│  │      │        │        │賃ＧＧ－二五八六│      │              │  │
│  │      │        │        │號自用小客車，致│      │              │  │
│  │      │        │        │丑○○陷於錯誤而│      │              │  │
│  │      │        │        │交付，得手後，先│      │              │  │
│  │      │        │        │駕該車四處遊玩，│      │              │  │
│  │      │        │        │其後駕至嘉義將該│      │              │  │
│  │      │        │        │車出售。        │      │              │  │
├─┼───┼────┼────┼────────┼───┼───────┼─┤
│九│亥○○│八十八年│桃園市復│由亥○○持客觀上│      │              │  │
│  │      │十一月不│興路四一│具殺傷力可為兇器│寅○○│ＭＫ—四八六○│  │
│  │      │詳時間  │八巷二八│使用之磨尖起子破│      │號自小客行照  │  │
│  │      │        │號對面地│壞車門（毀損部分│      │              │  │
│  │      │        │下室    │未據告訴）入內行│      │              │  │
│  │      │        │        │竊。            │      │              │  │
├─┼───┼────┼────┼────────┼───┼───────┼─┤
│十│亥○○│八十八年│桃園市大│三人謀議，由丁啟│      │              │  │
│  │甲○○│十一月十│仁路六二│文持亥○○所有客│己○○│ＱＵＰ—二二三│  │
│  │子○○│一日十時│巷一號  │觀具殺傷力可為兇│      │號輕機車      │  │
│  │      │三十分許│        │器使用之磨尖起子│      │              │  │
│  │      │        │        │下手竊取，亥○○│      │              │  │
│  │      │        │        │在旁把風。      │      │              │  │
├─┼───┼────┼────┼────────┼───┼───────┼─┤
│十│亥○○│八十八年│桃園市大│亥○○與翁明川基│許阿鬆│ＳＥＤ－七四五│  │
│一│翁明川│十一月三│仁街六二│於犯意聯絡，由黎│      │號機車        │  │
│  │      │日七時三│巷地下室│俊良騎乘機車載翁│      │              │  │
│  │      │十分    │停車場  │明川至前開地點，│      │              │  │
│  │      │        │        │由翁明川自亥○○│      │              │  │
│  │      │        │        │所乘機車置物箱內│      │              │  │
│  │      │        │        │取出工具下手行竊│      │              │  │
│  │      │        │        │，得手後，並由翁│      │              │  │
│  │      │        │        │明川將車借予知情│      │              │  │
│  │      │        │        │之楊宏枝騎乘。  │      │              │  │
├─┼───┼────┼────┼────────┼───┼───────┼─┤
│十│酉○○│八十八年│桃園市玉│由酉○○徒手打開│      │  身分證      │  │
│二│      │十一月十│山街七九│ＭＫ－０五一０號│辛○○│  電話卡      │  │
│  │      │三日十九│號對面  │車入內行竊。    │      │  存摺        │  │
│  │      │時三十分│        │                │      │  金融卡四張  │  │
└─┴───┴────┴────┴────────┴───┴───────┴─┘
 附論罪科刑依據之法條：
刑法第二百十二條
偽造、變造護照、旅券、免許證、特許證及關於品行、能力、服務或其他相類之證書
、介紹書，足以生損害於公眾或他人者，處一年以下有期徒刑，拘役或三百元以下罰
金。
刑法第二百十六條
行使第二百十條至第二百十五條之文書者，依偽造、變造文書或登載不實事項或使登
載不實事項之規定處斷。
刑法第三百二十條
意圖為自己或第三人不法之所有，而竊取他人之動產者，為竊盜罪，處五年以下有期
徒刑、拘役或五百元以下罰金。
意圖為自己或第三人不法利益，而竊佔他人之不動產者，依前項之規定處斷。
前二項之未遂犯罰之。
刑法第三百三十九條：
意圖為自己或第三人不法之所有，以詐術使人將本人或第三人之物交付者，處五年以
下有期徒刑、拘役或科或併科一千元（已提高十倍為一萬元）以下罰金。
以前項方法得財產上不法之利益或使第三人得之者，亦同。
前二項之未遂犯罰之。


司法院資訊處製作；財團法人民間司法改革基金會備份。
